# 专项应付款的核算疑问？

提问人：jinjingui 时间：2013-02-17 16:07:55
求教：一单位计提安全生产费用，如下题例： 1 、计提时，借方：管理费用 300 万，贷方：专项应付款 300 万， 2 、改善安全环境支出 50 万元，借：专项应付款 50 万，贷：银行存款 50 万， 3 、支付改善安全工程款，借：专项应付款 100 万，贷：应付账款 100 万 4 、安全工程领用材料，借：专项应付款 10 万，贷：原材料 10 万 5 、支出安全设计费，借：专项应付款 2 万，贷：其他应收款 2 万 请问这5 项目核算内容和会计分录正确吗？ 再受到污水处理补助款 30 万元，分录： 1 、借：银行存款 30 万，贷：专项应付款 30 万 2 、支付污水处理项目设计费，借：专项应付款 2 万，贷：银行存款 2 万 3 、支付项目工程款，借：专项应付款 20 万，贷：其他应付款 20 万 4 、项目已完工，多余款，借：专项应付款 8 万，贷：营业外收入 8 万， 请问这 4 项目会计处理内容和会计分录正确吗？谢谢指导

回答人：chenyiwei
回复 jinjinjingui 的帖子
1 、鉴于该企业尚未执行新准则，在原制度下，对安全生产费的会计处理应遵循“关于执行《企业会计制度》和相关会计准则有关问题解答（四）”（财会[2004]3号）第十条的规定处理。总体上看，除了使用的科目不同以外，基本的处理方式在新旧准则下差异不大。
十、问：煤炭生产企业按照国家规定提取的安全费用，应如何进行会计处理？ 答：煤炭生产企业按照国家有关规定提取安全费用时，应将按照国家规定标准计算的提取金额，借记"制造费用（提取安全费用）"科目，贷记"长期应付款（应付安全费用）"科目。
煤炭企业于未来期间使用已提取的安全费用时，在相关费用实际发生时，直接冲减长期应付款；如能确定有关支出最终将形成固定资产，应在"在建工程"科目下单列项目归集所发生的费用。待有关安全项目完工后，对于形成固定资产的，应按实际成本，借记"固定资产"等科目，贷记"在建工程"科目；同时，按固定资产的实际成本，借记"长期应付款"科目，贷记"累计折旧"科目，该项固定资产在以后使用期间不再计提折旧。
2 、在原制度下，属于与资产相关的政府补助的，可参考原《股票发行审核标准备忘录第 13 号—关于税收减免与返还、政府补贴、财政拨款的审核标准》中的相关表述：
2 、政府补贴和财政拨款。 　　如果政府补贴批准文件明确该补贴仅由公司代为管理并指定用途，不属公司全体股东享有，应将该部分政府补贴直接作为负债处理。 　　如果政府补贴批准文件明确该补贴由公司全体股东享有，属于国家财政扶持领域而给予的补贴，公司在实际收到时，计入补贴收入。 　　如果财政拨款批准文件明确该拨款具有专门用途，如用于技术改造、技术研究等，在该项拨款实际到位时应作为“长期应付款”核算，在项目完成后，应将其形成的资产转入固定资产，同时相应拨款转入资本公积。

提问人：jinjingui 时间：2013-02-17 23:39:55
回复 chenyiwei 的帖子
再问下陈老师：对于矿山维简费有专门的财务处理规定不？

回答人：chenyiwei
主要参阅“财政部 国家发展改革委 国家煤矿安全监察局关于印发《煤炭生产安全费用提取和使用管理办法》和《关于规范煤矿维简费管理问题的若干规定》的通知”（财建[2004]119号）。